臺灣屏東地方法院刑事判決　　　　　　　　　　　　九十三年度訴字第一○○○號
　　公　訴　人　臺灣屏東地方法院檢察署檢察官
　　被　　　告　甲○○　男　四.
右列被告因違反毒品危害防制條例案件，經檢察官提起公訴（九十三年度毒偵字第二
二二五號），被告於本院準備程序中就被訴事實為有罪之陳述，經本院合議庭裁定由
受命法官獨任依簡式審判程序審理，判決如左：
    主  文
甲○○連續施用第一級毒品，累犯，處有期徒刑壹年貳月。扣案之沾有第一級毒品海
洛因殘渣之香菸壹支沒收銷燬之：又連續施用第二級毒品，累犯，處有期徒刑捌月。
扣案之沾有第二級毒品甲基安非他命殘渣之吸食器壹組沒收銷燬之。應執行有期徒刑
壹年捌月。扣案之沾有第一級毒品海洛因殘渣之香菸壹支、沾有第二級毒品甲基安非
他命殘渣之吸食器壹組，均沒收銷燬之。
    事  實
一、甲○○曾於民國八十六年間，因違反肅清煙毒條例、麻醉藥品管理條例案件，經
    本院八十六年度訴緝字第六一號判處應執行有期徒刑三年六月確定（煙毒部分判
    處有期徒刑三年三月、麻藥部分判處有期徒刑六月），經入監服刑後，雖於八十
    九年七月四日獲准假釋出監，然因違反保護管束應遵守事項，經法院撤銷假釋，
    所餘殘刑（刑期二年六日）甫於九十二年十二月一日縮短刑期執行完畢。又因施
    用毒品案件，經本院九十年度毒聲字第八五一號裁定送觀察、勒戒後，因認有繼
    續施用毒品之傾向，再經本院九十年度毒聲字第一○七三號裁定送強制戒治，且
    因戒治成效良好，復經本院九十年度毒聲字第一九九四號裁定停止戒治，嗣因保
    護管束期滿，經臺灣屏東地方法院檢察署檢察官於九十一年六月十日以九十一年
    度戒毒偵字第一三八號不起訴處分確定。詎其仍不知戒絕毒癮，又分別基於施用
    第一級毒品海洛因、第二級毒品甲基安非他命（起訴書誤載為安非他命，經檢察
    官當庭更正之）之概括犯意，自九十三年十月二十六日起至同年十月二十九日十
    一時許，在其友人謝吉雄所承租位於屏東縣長治鄉○○村○○路二八四巷四六號
    供養鴿之地點，分別以將毒品海洛因摻入香菸內吸食、及將毒品甲基安非他命置
    於玻璃管吸食器內，下方點火加熱燒烤，再以口鼻吸食蒸發體之方式，連續施用
    第一級毒品海洛因、第二級毒品甲基安非他命多次，平均每日即施用一次。嗣於
    同年十月二十九日十三時四十五分許，為警在上開施用地點查獲，並扣得甲○○
    所有，分別供施用毒品海洛因所用而沾有毒品海洛因殘渣之香菸一支、供施用毒
    品甲基安非他命所用而沾有毒品甲基安非他命殘渣之吸食器一組。
二、案經屏東縣警察局移送臺灣屏東地方法院檢察署檢察官偵查起訴。
    理  由
一、本件被告甲○○所犯係死刑、無期徒刑、最輕本刑為三年以上有期徒刑以外之罪
    ，其於本院準備程序中就被訴事實為有罪之陳述，經本院合議庭裁定由受命法官
    獨任依簡式審判程序，先予敘明。
二、右揭事實，訊據被告甲○○於偵查及本院審理中坦承不諱，而被告遭查獲後為警
    採尿經送鑑定結果，確呈嗎啡、甲基安非他命陽性反應，有屏東縣衛生局煙毒及
    麻醉藥品委託檢驗通知書一份在卷可稽，此外，復有被告所有、分別供施用毒品
    海洛因、甲基安非他命所用之香菸一支、吸食器一組扣案可佐。又上開扣案之香
    菸及吸食器，經送請專業機構鑑定結果，各含有第一級毒品海洛因及第二級毒品
    甲基安非他命成分，亦有中山醫學大學附設中和紀念醫院檢驗報告二紙附卷足參
    ，足認被告之自白，應與事實相符，堪予採信。查被告前因施用毒品案件，經本
    院九十年度毒聲字第八五一號裁定送觀察、勒戒後，因認有繼續施用毒品之傾向
    ，再經本院九十年度毒聲字第一○七三號裁定送強制戒治，且因戒治成效良好，
    復經本院九十年度毒聲字第一九九四號裁定停止戒治，嗣因保護管束期滿，經臺
    灣屏東地方法院檢察署檢察官於九十一年六月十日以九十一年度戒毒偵字第一三
    八號不起訴處分確定等情，亦有臺灣屏東地方法院檢察署刑案資料查註紀錄表、
    同署全國施用毒品案件紀錄表、臺灣高等法院被告全國前案紀錄表各一份附卷可
    考，是被告本件所為施用第一級毒品、第二級毒品之犯行，自應依法論科。
三、按海洛因係毒品危害防制條例所定之第一級毒品，而甲基安非他命則係同條例所
    定之第二級毒品，均不得非法施用，是核被告甲○○所為，係犯毒品危害防制條
    例第十條第一項之施用第一級毒品罪及同條第二項之施用第二級毒品罪。被告為
    施用毒品海洛因及甲基安非他命而分別持有上開毒品之低度行為，已為其施用之
    高度行為所吸收，均不另論罪。被告多次施用第一級、第二級毒品犯行，時間緊
    接，方法相同，觸犯構成要件相同之罪，顯係基於概括犯意反覆為之，均為連續
    犯，各應依刑法第五十六條規定論以一罪，並加重其刑。又被告曾於八十六年間
    ，因違反肅清煙毒條例、麻醉藥品管理條例案件，經本院八十六年度訴緝字第六
    一號判處應執行有期徒刑三年六月確定（煙毒部分判處有期徒刑三年三月、麻藥
    部分判處有期徒刑六月），經入監服刑後，雖於八十九年七月四日獲准假釋出監
    ，然因違反保護管束應遵守事項，經法院撤銷假釋，所餘殘刑（刑期二年六日）
    甫於九十二年十二月一日縮短刑期執行完畢，有臺灣屏東地方法院檢察署刑案資
    料查註紀錄表、臺灣高等法院被告全國前案紀錄表各一紙在卷可考，其於有期徒
    刑執行完畢五年內再犯本件有期徒刑以上之二罪，係屬累犯，各應依刑法第四十
    七條規定，遞予加重其刑。被告所犯上開二罪間，犯意各別，行為互殊，應予分
    論併罰。爰審酌被告前有多次煙毒、麻藥前科，且歷經毒品戒斷之保安處分程序
    （參見前揭紀錄表），仍未能徹底戒除毒癮，顯見其意志不堅，有違政府訂定毒
    品危害防制條例之美意，本不宜輕縱，惟施用毒品係戕害自身健康、尚未害及他
    人，施用期間之長短及犯後坦承犯行且態度良好等一切情狀，分別量處如主文所
    示之刑，並定其應執行之刑。又扣案沾有毒品海洛因殘渣之香菸一支、沾有毒品
    甲基安非他命殘渣之吸食器一組，因與所殘留之毒品殘渣無法析離，應整體視為
    毒品，均依毒品危害防制條例第十八條第一項前段之規定，併予宣告沒收銷燬之
    。
據上論斷，應依刑事訴訟法第二百七十三條之一第一項、第二百九十九條第一項前段
，毒品危害防制條例第十條第一項、第二項、第十八條第一項前段，刑法第十一條、
、第五十六條、第四十七條、第五十一條第五款，判決如主文。
本案經檢察官劉俊儀到庭執行職務。
中      華      民      國      九十四    年    一     月     二十八    日
                                      臺灣屏東地方法院刑事第四庭
                                          法  官  劉敏芳
右正本證明與原本無異。
如不服本判決應於收受本判決送達後十日內向本院提出上訴書狀，其未敘述上訴理由
者，並得於提起上訴後十日內向本院補提理由書狀（均須按他造當事人之人數附繕本
）「切勿逕送上級法院」
                                           書記官 許倬維
中　　　華　　　民　　　國　　九十四　　年　　　一　　　月　　二十八　　日
毒品危害防制條例第十條：
施用第一級毒品者，處六月以上五年以下有期徒刑。
施用第二級毒品者，處三年以下有期徒刑。
